---
title: "Rapport Expert — Qualité Réseau Helia NC"
subtitle: "Analyse de disponibilité et performance API"
author: "Adrien SALES"
date: "HELIA_DATETIME_PLACEHOLDER"
lang: fr
keywords: "Helia NC, OPT-NC, réseau mobile, SLA, disponibilité, latence, API, performance, Nouvelle-Calédonie, qualité réseau, telecom"
format:
  pdf:
    pdf-engine: xelatex
    geometry: "top=2.8cm, bottom=2cm, left=2.5cm, right=2.5cm"
    fontsize: 10pt
    toc: false
    number-sections: false
    fig-pos: "H"
    fig-height: 2.8
    include-in-header:
      text: |
        \usepackage{booktabs}
        \usepackage{xcolor}
        \usepackage{colortbl}
        \usepackage{fancyhdr}
        \usepackage{graphicx}
        \usepackage{fontawesome5}
        \usepackage{tikz}
        \usetikzlibrary{fadings}
        \usepackage{mdframed}
        % Helia brand gradient: #FF00E3 (fuchsia) -> #FF0010 (rouge cerise)
        \definecolor{heliamagenta}{HTML}{FF00E3}
        \definecolor{heliacrimson}{HTML}{FF0010}
        \definecolor{heliamid}{HTML}{FF0078}
        \definecolor{helialightbg}{HTML}{FFF0FE}
        \definecolor{okgreen}{HTML}{27AE62}
        \definecolor{warnred}{HTML}{C0392B}
        \definecolor{warnorange}{HTML}{E67E22}
        \pagestyle{fancy}
        \fancyhf{}
        \fancyhead[L]{\includegraphics[height=0.6cm]{/home/adriens/Documents/helia/helia.png}\quad\textcolor{heliamagenta}{\textbf{Helia NC}}\enspace\textcolor{heliamid}{|}\enspace Rapport Expert R\'eseau}
        \fancyhead[R]{\small\textcolor{gray}{\faIcon{calendar-alt}\enspace\today\quad p.\enspace\thepage}}
        \renewcommand{\headrulewidth}{0pt}
        \newcommand{\heliarule}{%
          \par\noindent%
          \begin{tikzpicture}%
            \shade[left color=heliamagenta, right color=heliacrimson]%
              (0,0) rectangle (\textwidth,2pt);%
          \end{tikzpicture}\par}
knitr:
  opts_chunk:
    dev: cairo_pdf
execute:
  echo: false
  warning: false
  message: false
---

```{r setup}
library(duckdb)
library(dplyr)
library(ggplot2)
library(kableExtra)
library(scales)
library(gridExtra)

DB_PATH <- path.expand("~/.config/helia/data/helia.db")
con <- dbConnect(duckdb(), DB_PATH, read_only = TRUE)

api_ping <- dbGetQuery(con, "
  SELECT timestamp + 11 * INTERVAL '1 hour' AS ts_local,
         response_ms, timeout, http_status
  FROM api_ping ORDER BY timestamp")

sla <- dbGetQuery(con, "
  SELECT
    COUNT(*) AS nb_total,
    COUNT(*) FILTER (WHERE NOT timeout) AS nb_ok,
    COUNT(*) FILTER (WHERE timeout) AS nb_timeout,
    ROUND(100.0 * COUNT(*) FILTER (WHERE NOT timeout) / COUNT(*), 4) AS dispo_pct,
    ROUND(PERCENTILE_CONT(0.50) WITHIN GROUP (ORDER BY response_ms)
          FILTER (WHERE NOT timeout), 0) AS p50,
    ROUND(PERCENTILE_CONT(0.90) WITHIN GROUP (ORDER BY response_ms)
          FILTER (WHERE NOT timeout), 0) AS p90,
    ROUND(PERCENTILE_CONT(0.95) WITHIN GROUP (ORDER BY response_ms)
          FILTER (WHERE NOT timeout), 0) AS p95,
    ROUND(PERCENTILE_CONT(0.99) WITHIN GROUP (ORDER BY response_ms)
          FILTER (WHERE NOT timeout), 0) AS p99,
    ROUND(AVG(response_ms) FILTER (WHERE NOT timeout), 0) AS moy,
    MAX(response_ms) AS max_ms,
    COUNT(*) FILTER (WHERE timeout) * 5 AS min_indispo,
    MIN(timestamp + 11 * INTERVAL '1 hour') AS premiere_mesure,
    MAX(timestamp + 11 * INTERVAL '1 hour') AS derniere_mesure
  FROM api_ping")

daily <- dbGetQuery(con, "
  SELECT
    CAST(timestamp + 11 * INTERVAL '1 hour' AS DATE) AS jour,
    ROUND(100.0 * COUNT(*) FILTER (WHERE NOT timeout) / COUNT(*), 2) AS dispo_pct,
    COUNT(*) FILTER (WHERE timeout) AS nb_timeouts,
    ROUND(PERCENTILE_CONT(0.50) WITHIN GROUP (ORDER BY response_ms)
          FILTER (WHERE NOT timeout), 0) AS p50,
    ROUND(PERCENTILE_CONT(0.95) WITHIN GROUP (ORDER BY response_ms)
          FILTER (WHERE NOT timeout), 0) AS p95,
    COUNT(*) AS nb_mesures
  FROM api_ping GROUP BY 1 ORDER BY 1")

hourly <- dbGetQuery(con, "
  SELECT heure, latence_moy_ms, latence_p95_ms, nb_timeouts, nb_mesures
  FROM v_hourly_latency ORDER BY heure")

heatmap_data <- dbGetQuery(con, "
  SELECT
    EXTRACT(DOW FROM timestamp + 11 * INTERVAL '1 hour') AS dow,
    EXTRACT(HOUR FROM timestamp + 11 * INTERVAL '1 hour') AS heure,
    ROUND(AVG(response_ms) FILTER (WHERE NOT timeout), 0) AS latence_moy,
    COUNT(*) FILTER (WHERE timeout) AS nb_timeouts,
    COUNT(*) AS nb_mesures,
    ROUND(100.0 * COUNT(*) FILTER (WHERE timeout) / COUNT(*), 1) AS pct_timeout
  FROM api_ping
  GROUP BY 1, 2
  ORDER BY 1, 2")

distrib <- dbGetQuery(con, "
  SELECT
    CASE
      WHEN timeout            THEN 'Timeout'
      WHEN response_ms <= 500  THEN '<= 500 ms'
      WHEN response_ms <= 1000 THEN '501-1000 ms'
      WHEN response_ms <= 2000 THEN '1001-2000 ms'
      ELSE '> 2000 ms'
    END AS plage,
    COUNT(*) AS nb
  FROM api_ping GROUP BY 1")

top10 <- dbGetQuery(con, "
  SELECT timestamp + 11 * INTERVAL '1 hour' AS heure_locale,
         response_ms, timeout, http_status
  FROM api_ping
  ORDER BY CASE WHEN timeout THEN 999999 ELSE response_ms END DESC
  LIMIT 10")

mtbf <- dbGetQuery(con, "
  WITH t AS (SELECT timestamp, LAG(timestamp) OVER (ORDER BY timestamp) AS prev
             FROM api_ping WHERE timeout)
  SELECT ROUND(AVG(EPOCH(timestamp - prev) / 60.0), 0) AS mtbf_min
  FROM t WHERE prev IS NOT NULL")

dbDisconnect(con)

# Pre-computed summary values
sla_niveau <- dplyr::case_when(
  sla$dispo_pct >= 99.999 ~ ">= 99.999\\%",
  sla$dispo_pct >= 99.99  ~ ">= 99.99\\%",
  sla$dispo_pct >= 99.9   ~ ">= 99.9\\%",
  sla$dispo_pct >= 99.0   ~ ">= 99\\%",
  TRUE ~ "< 99\\%")
sla_niveau_table <- dplyr::case_when(
  sla$dispo_pct >= 99.999 ~ ">= 99.999%",
  sla$dispo_pct >= 99.99  ~ ">= 99.99%",
  sla$dispo_pct >= 99.9   ~ ">= 99.9%",
  sla$dispo_pct >= 99.0   ~ ">= 99%",
  TRUE ~ "< 99%")

heures_indispo <- floor(sla$min_indispo / 60)
min_indispo    <- sla$min_indispo %% 60
periode_debut  <- format(min(as.Date(daily$jour)), "%d/%m/%Y")
periode_fin    <- format(max(as.Date(daily$jour)), "%d/%m/%Y")
nb_jours       <- as.integer(max(as.Date(daily$jour)) - min(as.Date(daily$jour))) + 1
mtbf_str       <- ifelse(nrow(mtbf) > 0 && !is.na(mtbf$mtbf_min),
                         paste0(mtbf$mtbf_min, " min"), "N/A")
dispo_color    <- ifelse(sla$dispo_pct >= 99.9, "okgreen", "warnred")
premiere_str   <- format(as.POSIXct(sla$premiere_mesure), "%d/%m/%Y %H:%M")
derniere_str   <- format(as.POSIXct(sla$derniere_mesure), "%d/%m/%Y %H:%M")

col_magenta <- "#FF00E3"
col_crimson <- "#FF0010"
col_mid     <- "#FF0078"
col_ok      <- "#27ae62"
col_warn    <- "#e67e22"
col_crit    <- "#c0392b"
col_stripe  <- "#FFF0FE"

theme_helia <- theme_minimal(base_size = 9) +
  theme(
    plot.title       = element_text(face = "bold", size = 9, color = col_mid),
    plot.subtitle    = element_text(size = 6.5, color = "gray50"),
    axis.title       = element_text(size = 7, color = "gray40"),
    axis.text        = element_text(size = 7),
    panel.grid.minor = element_blank(),
    plot.margin      = margin(4, 4, 4, 4))
```

\heliarule

\begin{center}
\vspace{0.2cm}
\includegraphics[height=2cm]{/home/adriens/Documents/helia/helia.png}\\[0.4cm]
{\Large\textbf{\textcolor{heliamagenta}{Rapport Expert} \textcolor{heliamid}{R\'eseau}}}\\[0.15cm]
{\normalsize\textcolor{gray}{Analyse SLA \textbullet{} Disponibilit\'e \textbullet{} Performance API}}\\[0.1cm]
{\small\textcolor{gray}{\faUser\enspace HELIA_OWNER_PLACEHOLDER \quad\faIcon{clock}\enspace G\'en\'er\'e le HELIA_DATETIME_PLACEHOLDER}}\\[0.2cm]
\end{center}

\heliarule

\vspace{0.3cm}

```{r exec-summary}
#| output: asis
dispo_pct_tex <- sprintf("%.4f\\%%", sla$dispo_pct)
indispo_tex   <- sprintf("%dh\\enspace%02dmin", heures_indispo, min_indispo)

cat(paste0(
  "\\begin{mdframed}[linecolor=heliamagenta, linewidth=1.5pt, ",
  "backgroundcolor=helialightbg, ",
  "innertopmargin=8pt, innerbottommargin=8pt, innerleftmargin=10pt]\n",
  "\\textbf{\\faClipboardList\\enspace Synthèse exécutive}\\\\[6pt]\n",
  "\\textbf{Période analysée :} ", periode_debut, " -- ", periode_fin,
  " (", nb_jours, " jour(s)) \\textbullet{} ",
  sla$nb_total, " mesures (intervalle 5~min)\\\\[2pt]\n",
  "\\small\\textcolor{gray}{Première mesure : ", premiere_str,
  " \\textbullet{} Dernière : ", derniere_str, "}\\\\[4pt]\n",
  "\\normalsize\\textbf{Disponibilité :} \\textcolor{", dispo_color, "}{\\textbf{",
  dispo_pct_tex, "}} \\textbf{(", sla_niveau, ")}\\\\[3pt]\n",
  "\\textbf{Indisponibilité cumulée :} \\textbf{", indispo_tex,
  "} \\textbullet{} \\textbf{MTBF :} \\textbf{", mtbf_str, "}\\\\[4pt]\n",
  "\\textbf{Latence :} P50~\\textbf{", as.integer(sla$p50), "\\,ms} \\textbullet{} ",
  "P95~\\textbf{", as.integer(sla$p95), "\\,ms} \\textbullet{} ",
  "P99~\\textbf{", as.integer(sla$p99), "\\,ms} \\textbullet{} ",
  "Max~\\textbf{", as.integer(sla$max_ms), "\\,ms}\n",
  "\\end{mdframed}\n"
))
```

\vspace{0.3cm}

## \faIcon{search}\enspace Analyse contextuelle

HELIA_ANALYSE_PLACEHOLDER

\vspace{0.3cm}

## \faIcon{tachometer-alt}\enspace Tableau de bord SLA

```{r kpi-table}
tibble(
  `Métrique`  = c("Disponibilité", "Niveau SLA", "Timeouts", "Indisponibilité cumulée",
                  "P50", "P95", "P99", "MTBF"),
  `Valeur`    = c(sprintf("%.4f%%", sla$dispo_pct), sla_niveau_table,
                  sprintf("%d / %d (%.1f%%)", sla$nb_timeout, sla$nb_total,
                          100 * sla$nb_timeout / sla$nb_total),
                  sprintf("%dh %02dmin", heures_indispo, min_indispo),
                  sprintf("%d ms", as.integer(sla$p50)),
                  sprintf("%d ms", as.integer(sla$p95)),
                  sprintf("%d ms", as.integer(sla$p99)),
                  mtbf_str),
  `Objectif`  = c(">= 99.9%", ">= Three nines", "< 1%", "--",
                  "<= 500 ms", "<= 1 000 ms", "<= 2 000 ms", "--"),
  `Statut`    = c(ifelse(sla$dispo_pct >= 99.9, "OK", ifelse(sla$dispo_pct >= 99.0, "Attention", "Alerte")),
                  ifelse(sla$dispo_pct >= 99.0, "Attention", "Alerte"),
                  ifelse(sla$nb_timeout / sla$nb_total < 0.01, "OK", "Alerte"),
                  "--",
                  ifelse(sla$p50 <= 500, "OK", ifelse(sla$p50 <= 1000, "Attention", "Alerte")),
                  ifelse(sla$p95 <= 1000, "OK", ifelse(sla$p95 <= 2000, "Attention", "Alerte")),
                  ifelse(sla$p99 <= 2000, "OK", "Alerte"),
                  "--")
) |>
  kbl(booktabs = TRUE, linesep = "", align = "lllc",
      col.names = c("Métrique", "Valeur", "Objectif", "Statut")) |>
  kable_styling(latex_options = c("striped", "hold_position"),
                stripe_color = col_stripe, font_size = 9) |>
  row_spec(0, bold = TRUE, color = "white", background = col_mid) |>
  column_spec(4, bold = TRUE,
              color = ifelse(
                c(sla$dispo_pct >= 99.9,
                  sla$dispo_pct >= 99.9,
                  sla$nb_timeout / sla$nb_total < 0.01,
                  TRUE,
                  sla$p50 <= 500, sla$p95 <= 1000, sla$p99 <= 2000, TRUE),
                col_ok, col_crit))
```

\newpage

\heliarule

## \faChartLine\enspace Analyse des performances

```{r explication-percentiles}
#| output: asis
cat(paste0(
  "\\small\\textcolor{gray}{",
  "\\textbf{Lire les percentiles :} ",
  "P50 = ", as.integer(sla$p50), "\\,ms ",
  "(la moitié des requêtes répondent en moins de ", as.integer(sla$p50), "\\,ms) ",
  "\\textbullet{} ",
  "P95 = ", as.integer(sla$p95), "\\,ms ",
  "(19 requêtes sur 20 répondent sous ce seuil — seule 1 sur 20 le dépasse) ",
  "\\textbullet{} ",
  "P99 = ", as.integer(sla$p99), "\\,ms ",
  "(seule 1 requête sur 100 est plus lente).",
  "}\\par\\vspace{4pt}\n"
))
```

```{r charts-perf, fig.width=6.5, fig.height=2.5}
perc_df <- tibble(
  pct    = c("P50", "P90", "P95", "P99"),
  valeur = c(sla$p50, sla$p90, sla$p95, sla$p99),
  couleur = c(
    ifelse(sla$p50 <= 500,  col_ok, ifelse(sla$p50 <= 1000,  col_warn, col_crit)),
    ifelse(sla$p90 <= 500,  col_ok, ifelse(sla$p90 <= 1000,  col_warn, col_crit)),
    ifelse(sla$p95 <= 1000, col_ok, ifelse(sla$p95 <= 2000,  col_warn, col_crit)),
    ifelse(sla$p99 <= 2000, col_ok, col_crit)))

p1 <- ggplot(perc_df, aes(x = pct, y = valeur, fill = couleur)) +
  geom_col(width = 0.5) +
  geom_text(aes(label = paste0(valeur, " ms")), vjust = -0.3, size = 2.5) +
  scale_fill_identity() +
  labs(title = "Percentiles de latence", x = NULL, y = "ms") +
  theme_helia

p2 <- ggplot(hourly, aes(x = heure, y = latence_moy_ms)) +
  geom_area(fill = col_magenta, alpha = 0.1) +
  geom_line(color = col_mid, linewidth = 0.8) +
  geom_point(aes(color = ifelse(latence_moy_ms <= 500, "ok",
                         ifelse(latence_moy_ms <= 1000, "warn", "crit"))),
             size = 1.5) +
  scale_color_manual(values = c(ok = col_ok, warn = col_warn, crit = col_crit),
                     guide = "none") +
  geom_hline(yintercept = 1000, linetype = "dashed", color = col_warn, linewidth = 0.4) +
  scale_x_continuous(breaks = seq(0, 23, 3), labels = paste0(seq(0, 23, 3), "h")) +
  labs(title = "Latence moyenne par heure", x = NULL, y = "ms") +
  theme_helia

grid.arrange(p1, p2, ncol = 2)
```

```{r chart-distrib, fig.width=6.5, fig.height=2.2}
distrib_ord <- c("<= 500 ms", "501-1000 ms", "1001-2000 ms", "> 2000 ms", "Timeout")
distrib_col <- c(col_ok, "#f1c40f", col_warn, col_crit, "gray50")
distrib$plage <- factor(distrib$plage, levels = distrib_ord)
distrib$pct   <- round(100 * distrib$nb / sum(distrib$nb), 1)

ggplot(distrib, aes(x = plage, y = pct, fill = plage)) +
  geom_col(width = 0.6) +
  geom_text(aes(label = paste0(pct, "%")), vjust = -0.3, size = 2.5) +
  scale_fill_manual(values = setNames(distrib_col, distrib_ord), guide = "none") +
  labs(title = "Distribution des temps de réponse (classes)", x = NULL, y = "% des mesures") +
  theme_helia
```

\newpage

\heliarule

## \faChartArea\enspace Profil de densité des latences

```{r chart-density, fig.width=6.5, fig.height=3.0}
resp_ok <- api_ping |>
  filter(!timeout, !is.na(response_ms), response_ms <= 5000) |>
  pull(response_ms)

df_dens <- data.frame(ms = resp_ok)

p_dens <- ggplot(df_dens, aes(x = ms)) +
  geom_histogram(aes(y = after_stat(density)),
                 bins = 60, fill = col_magenta, alpha = 0.25,
                 color = "white", linewidth = 0.2) +
  geom_density(color = col_mid, linewidth = 1, adjust = 1.2) +
  geom_vline(xintercept = as.numeric(sla$p50), linetype = "solid",
             color = col_ok,   linewidth = 0.7, alpha = 0.8) +
  geom_vline(xintercept = as.numeric(sla$p95), linetype = "dashed",
             color = col_warn, linewidth = 0.7, alpha = 0.8) +
  geom_vline(xintercept = as.numeric(sla$p99), linetype = "dotted",
             color = col_crit, linewidth = 0.7, alpha = 0.8) +
  annotate("text", x = as.numeric(sla$p50) + 30, y = Inf, vjust = 2,
           label = paste0("P50 ", as.integer(sla$p50), "ms"),
           color = col_ok, size = 2.5, hjust = 0) +
  annotate("text", x = as.numeric(sla$p95) + 30, y = Inf, vjust = 2,
           label = paste0("P95 ", as.integer(sla$p95), "ms"),
           color = col_warn, size = 2.5, hjust = 0) +
  annotate("text", x = as.numeric(sla$p99) + 30, y = Inf, vjust = 2,
           label = paste0("P99 ", as.integer(sla$p99), "ms"),
           color = col_crit, size = 2.5, hjust = 0) +
  scale_x_continuous(labels = function(x) paste0(x, "ms")) +
  labs(title = "Densité des temps de réponse (pings OK, plafonné à 5 000 ms)",
       subtitle = "Courbe = KDE  |  Trait plein = P50  |  Tiret = P95  |  Pointillé = P99",
       x = "Temps de réponse (ms)", y = "Densité") +
  theme_helia

print(p_dens)
```

```{r chart-density-log, fig.width=6.5, fig.height=2.6}
p_log <- ggplot(df_dens, aes(x = ms)) +
  geom_histogram(aes(y = after_stat(density)),
                 bins = 60, fill = col_crimson, alpha = 0.2,
                 color = "white", linewidth = 0.2) +
  geom_density(color = col_crimson, linewidth = 1, adjust = 1.0) +
  geom_vline(xintercept = as.numeric(sla$p50),  linetype = "solid",
             color = col_ok,   linewidth = 0.7) +
  geom_vline(xintercept = as.numeric(sla$p95),  linetype = "dashed",
             color = col_warn, linewidth = 0.7) +
  scale_x_log10(labels = function(x) paste0(x, "ms"),
                breaks  = c(50, 100, 200, 500, 1000, 2000, 5000)) +
  labs(title = "Même distribution — échelle log",
       subtitle = "L'échelle log révèle la bimodalité éventuelle et les queues lourdes",
       x = "Temps de réponse (ms, log)", y = "Densité") +
  theme_helia

print(p_log)
```

\newpage

\heliarule

## \faCalendarCheck\enspace Heatmap latence heure par jour

```{r chart-heatmap, fig.width=6.5, fig.height=2.2}
jours_fr <- c("0" = "Dimanche", "1" = "Lundi", "2" = "Mardi",
              "3" = "Mercredi", "4" = "Jeudi", "5" = "Vendredi", "6" = "Samedi")

hm <- heatmap_data |>
  mutate(
    jour_semaine = factor(
      jours_fr[as.character(as.integer(dow))],
      levels = c("Lundi", "Mardi", "Mercredi", "Jeudi", "Vendredi", "Samedi", "Dimanche")),
    latence_eff = ifelse(nb_mesures == nb_timeouts, NA_real_, latence_moy))

ggplot(hm, aes(x = as.integer(heure), y = jour_semaine, fill = latence_eff)) +
  geom_tile(color = "white", linewidth = 0.4) +
  geom_tile(data = hm |> filter(pct_timeout == 100),
            aes(x = as.integer(heure), y = jour_semaine),
            fill = "gray30", color = "white", linewidth = 0.4) +
  scale_fill_gradientn(
    colors = c(col_ok, "#f1c40f", col_warn, col_crit),
    values = rescale(c(0, 500, 1000, 5000)),
    na.value = col_crit,
    name = "Latence moy.",
    labels = function(x) paste0(x, " ms"),
    limits = c(0, max(hm$latence_eff, na.rm = TRUE)),
    oob = squish) +
  scale_x_continuous(breaks = seq(0, 23, 3),
                     labels = paste0(seq(0, 23, 3), "h"),
                     expand = c(0.01, 0.01)) +
  labs(title = "Latence moyenne par heure et jour de la semaine (gris = 100 % timeout)",
       subtitle = paste0("Période : ", periode_debut, " au ", periode_fin,
                         "  |  Source : ", sla$nb_total, " mesures DuckDB"),
       x = NULL, y = NULL) +
  coord_equal() +
  theme_helia +
  theme(legend.position   = "right",
        legend.key.height = unit(0.8, "cm"),
        legend.key.width  = unit(0.3, "cm"),
        legend.title      = element_text(size = 7),
        legend.text       = element_text(size = 7),
        panel.grid        = element_blank())
```

\newpage

\heliarule

## \faCalendarCheck\enspace Disponibilité journalière et incidents

```{r chart-daily, fig.width=6.5, fig.height=2.2}
daily$jour_fmt <- format(as.Date(daily$jour), "%d/%m")

ggplot(daily, aes(x = jour_fmt, y = dispo_pct,
                  fill = ifelse(dispo_pct >= 99.9, "ok",
                         ifelse(dispo_pct >= 99.0, "warn", "crit")))) +
  geom_col(width = 0.6) +
  geom_hline(yintercept = 99.9, linetype = "dashed", color = col_warn, linewidth = 0.5) +
  geom_text(aes(label = sprintf("%.2f%%", dispo_pct)), vjust = -0.3, size = 2.3) +
  scale_fill_manual(values = c(ok = col_ok, warn = col_warn, crit = col_crit),
                    guide = "none") +
  scale_y_continuous(limits = c(max(0, min(daily$dispo_pct) - 2), 101),
                     labels = function(x) paste0(x, "%")) +
  labs(title = "Disponibilité par jour (objectif 99.9 % = trait pointillé)", x = NULL, y = NULL) +
  theme_helia
```

```{r table-daily}
daily |>
  mutate(
    jour   = format(as.Date(jour), "%d/%m/%Y"),
    dispo  = sprintf("%.2f%%", dispo_pct),
    p50    = paste0(p50, " ms"),
    p95    = paste0(p95, " ms"),
    statut = ifelse(dispo_pct >= 99.9, "OK", ifelse(dispo_pct >= 99.0, "Attention", "Alerte"))) |>
  select(Date = jour, Disponibilité = dispo, P50 = p50, P95 = p95,
         Timeouts = nb_timeouts, Mesures = nb_mesures, Statut = statut) |>
  kbl(booktabs = TRUE, linesep = "", align = "lrrrrrr") |>
  kable_styling(latex_options = c("striped", "hold_position"),
                stripe_color = col_stripe, font_size = 8) |>
  row_spec(0, bold = TRUE, color = "white", background = col_mid)
```

## \faExclamationTriangle\enspace Chronologie des incidents

```{r chart-incidents, fig.width=6.5, fig.height=2.8}
# All pings: color-coded by severity for the timeline
timeline_df <- api_ping |>
  mutate(
    ts   = as.POSIXct(ts_local),
    type = case_when(
      timeout           ~ "Timeout",
      response_ms > 2000 ~ "Lenteur critique (>2s)",
      response_ms > 1000 ~ "Lenteur modérée (>1s)",
      TRUE               ~ "Normal"
    ),
    type = factor(type, levels = c("Normal", "Lenteur modérée (>1s)",
                                    "Lenteur critique (>2s)", "Timeout"))
  )

color_map <- c(
  "Normal"                  = "gray85",
  "Lenteur modérée (>1s)"   = col_warn,
  "Lenteur critique (>2s)"  = col_crit,
  "Timeout"                 = "black"
)
size_map  <- c("Normal" = 0.4, "Lenteur modérée (>1s)" = 1.0,
               "Lenteur critique (>2s)" = 1.5, "Timeout" = 2.0)

ggplot(timeline_df, aes(x = ts, y = ifelse(timeout, 15000, response_ms),
                         color = type, size = type)) +
  geom_point(alpha = 0.7, shape = 16) +
  scale_color_manual(values = color_map, name = NULL) +
  scale_size_manual(values  = size_map,  name = NULL) +
  scale_y_continuous(labels = function(x) paste0(x, " ms"),
                     limits = c(0, NA)) +
  scale_x_datetime(date_labels = "%d/%m %Hh", date_breaks = "12 hours") +
  geom_hline(yintercept = 1000, linetype = "dashed", color = col_warn,
             linewidth = 0.4, alpha = 0.6) +
  geom_hline(yintercept = 2000, linetype = "dotted", color = col_crit,
             linewidth = 0.4, alpha = 0.6) +
  labs(
    title    = "Chronologie des mesures — chaque point = 1 sonde toutes les 5 min",
    subtitle = "Noir = timeout  |  Tiret = seuil 1s  |  Pointillé = seuil 2s  |  Timeouts tracés à 15 000 ms",
    x = NULL, y = "Temps de réponse") +
  theme_helia +
  theme(legend.position  = "bottom",
        legend.text      = element_text(size = 7),
        axis.text.x      = element_text(angle = 30, hjust = 1, size = 6))
```


\vfill
\heliarule
{\small\textcolor{gray}{%
  \textbf{\faFlask\enspace Prototype op\'erationnel} --- con\c{c}u \& d\'evelopp\'e par \textbf{Adrien SALES}
  via la skill Claude \texttt{/helia-reseau expert}\\[2pt]
  \faLightbulb\enspace \textit{Issu d'un processus personnel de R\&D, design thinking,
  innovation frugale et LEAN --- d\'evelopp\'e sur temps libre, comme hobby.}\\[2pt]
  \faTwitter\enspace \texttt{x.com/rastadidi}\quad
  \faLinkedinIn\enspace \texttt{linkedin.com/in/adrien-sales/}
  \hfill
  \faDatabase\enspace \texttt{\textasciitilde/.config/helia/data/helia.db}\quad
  \faClock\enspace 5~min
}}

\newpage

\heliarule

## \faClipboardList\enspace Glossaire — Pour comprendre ce rapport

```{r glossaire}
glossaire <- tibble::tibble(
  Terme = c(
    "Latence (ms)",
    "Disponibilité (%)",
    "Two / Three / Four / Five nines",
    "P50 (médiane)",
    "P95",
    "P99",
    "Timeout",
    "MTBF",
    "Indisponibilité cumulée",
    "KDE (densité noyau)",
    "Bimodalité",
    "SLA"
  ),
  Explication = c(
    "Temps écoulé entre l'envoi d'une requête et la réception de la réponse, exprimé en millisecondes (ms). 1 000 ms = 1 seconde. Une latence faible signifie un service réactif ; une latence élevée indique une lenteur ou une surcharge.",
    "Proportion des requêtes qui ont réussi (sans timeout). 100% = service parfait.",
    "Niveaux de disponibilité standards : deux neuf = 99% (~ 87h d'arrêt/an), trois neuf = 99.9% (~ 8.7h/an), quatre neuf = 99.99% (~ 52min/an), cinq neuf = 99.999% (~ 5min/an).",
    paste0("Temps de réponse médian : la moitié des requêtes répondent en moins de ce seuil, l'autre moitié au-dessus. Sur cette période : P50 = ", as.integer(sla$p50), " ms. C'est l'expérience typique de l'utilisateur."),
    paste0("Percentile 95 : 95 requêtes sur 100 répondent en moins de ce seuil. Seule 1 sur 20 le dépasse. Sur cette période : P95 = ", as.integer(sla$p95), " ms. Mesure les pics habituels sans être biaisé par les cas extrêmes."),
    paste0("Percentile 99 : 99 requêtes sur 100 répondent en moins de ce seuil. Seule 1 sur 100 est plus lente. Sur cette période : P99 = ", as.integer(sla$p99), " ms. Révèle les queues lourdes et les expériences les plus dégradées."),
    "La requête n'a pas reçu de réponse dans le délai imparti. Compte comme indisponibilité.",
    paste0("Mean Time Between Failures : temps moyen écoulé entre deux pannes consécutives (timeouts). Sur cette période : MTBF = ", mtbf_str, ". Plus c'est élevé, plus les pannes sont rares et le service stable. Un MTBF court signale une instabilité récurrente."),
    "Durée totale pendant laquelle le service était en timeout, calculée en multipliant le nombre de timeouts par l'intervalle de mesure (5 min).",
    "Courbe de densité qui montre la forme de la distribution des temps de réponse. Permet de voir si la distribution est normale, asymétrique ou bimodale.",
    "Distribution avec deux pics distincts sur la courbe de densité. Sur un réseau, cela peut signifier deux régimes coexistants : ex. la majorité des requêtes répondent rapidement (pic à 200 ms) mais une fraction notable est lente (pic à 2 000 ms). À l'inverse, une distribution unimodale (un seul pic) indique un comportement homogène.",
    "Service Level Agreement : engagement contractuel ou objectif interne sur la qualité du service (ici : disponibilité et latence)."
  )
)

glossaire |>
  kbl(booktabs = TRUE, linesep = "", align = "ll", longtable = TRUE) |>
  kable_styling(latex_options = c("striped", "hold_position", "repeat_header"),
                stripe_color = col_stripe, font_size = 8) |>
  row_spec(0, bold = TRUE, color = "white", background = col_mid) |>
  column_spec(1, bold = TRUE, width = "3.5cm") |>
  column_spec(2, width = "12cm")
```

\vspace{0.5cm}

## \faDatabase\enspace Stack technique

```{r stack-table}
r_version  <- paste0(R.Version()$major, ".", R.Version()$minor)
duckdb_ver <- as.character(packageVersion("duckdb"))
ggplot_ver <- as.character(packageVersion("ggplot2"))
kable_ver  <- as.character(packageVersion("kableExtra"))
scales_ver <- as.character(packageVersion("scales"))
quarto_ver <- tryCatch(system("quarto --version", intern = TRUE), error = function(e) "N/A")
xelatex_info <- tryCatch({
  out <- system("xelatex --version 2>&1 | head -1", intern = TRUE)
  sub(".*?(\\d+\\.\\d+[-\\d]*).*", "\\1", out[1])
}, error = function(e) "N/A")

stack <- tibble::tibble(
  Composant   = c("DuckDB", "R", "ggplot2", "kableExtra", "scales", "gridExtra",
                  "Quarto", "XeLaTeX (TeX Live)", "FontAwesome5"),
  Version     = c(duckdb_ver, r_version, ggplot_ver, kable_ver, scales_ver,
                  as.character(packageVersion("gridExtra")),
                  quarto_ver, xelatex_info, "FA 5 (système)"),
  Rôle        = c(
    "Base de données analytique in-process : stocke et interroge les mesures de latence",
    "Langage de calcul statistique et visualisation",
    "Graphiques vectoriels (barres, courbes, heatmap, densité)",
    "Tableaux PDF professionnels (booktabs, coloration)",
    "Formatage des axes et palettes de couleurs",
    "Mise en page multi-colonnes des graphiques",
    "Rendu du document .qmd en PDF via pipeline knitr + pandoc",
    "Moteur LaTeX Unicode : composition typographique du PDF final",
    "Icônes vectorielles dans les en-têtes de section et pied de page"
  )
)

stack |>
  kbl(booktabs = TRUE, linesep = "", align = "lll") |>
  kable_styling(latex_options = c("striped", "hold_position", "scale_down"),
                stripe_color = col_stripe, font_size = 8) |>
  row_spec(0, bold = TRUE, color = "white", background = col_mid) |>
  column_spec(1, bold = TRUE)
```
