---
title: "Rapport Expert — Consommation Helia NC"
subtitle: "Analyse forfait · Projection · Conseil"
author: "Adrien SALES"
date: today
lang: fr
keywords: "Helia NC, OPT-NC, consommation, forfait mobile, data, voix, projection, Nouvelle-Calédonie"
format:
  pdf:
    pdf-engine: xelatex
    geometry: "top=2.8cm, bottom=2cm, left=2.5cm, right=2.5cm"
    fontsize: 10pt
    toc: false
    number-sections: false
    fig-pos: "H"
    include-in-header:
      text: |
        \usepackage{booktabs}
        \usepackage{xcolor}
        \usepackage{colortbl}
        \usepackage{fancyhdr}
        \usepackage{graphicx}
        \usepackage{fontawesome5}
        \usepackage{tikz}
        \usetikzlibrary{fadings}
        \usepackage{mdframed}
        % Helia brand gradient: #FF00E3 (fuchsia) -> #FF0010 (rouge cerise)
        \definecolor{heliamagenta}{HTML}{FF00E3}
        \definecolor{heliacrimson}{HTML}{FF0010}
        \definecolor{heliamid}{HTML}{FF0078}
        \definecolor{helialightbg}{HTML}{FFF0FE}
        \definecolor{okgreen}{HTML}{27AE62}
        \definecolor{warnred}{HTML}{C0392B}
        \definecolor{warnorange}{HTML}{E67E22}
        \definecolor{okbg}{HTML}{F0FFF5}
        \definecolor{warnbg}{HTML}{FFF8F0}
        \definecolor{alertbg}{HTML}{FFF0F0}
        \pagestyle{fancy}
        \fancyhf{}
        \fancyhead[L]{\includegraphics[height=0.6cm]{/home/adriens/Documents/helia/helia.png}\quad\textcolor{heliamagenta}{\textbf{Helia NC}}\enspace\textcolor{heliamid}{|}\enspace Rapport Consommation}
        \fancyhead[R]{\small\textcolor{gray}{\faIcon{calendar-alt}\enspace\today\quad p.\enspace\thepage}}
        \renewcommand{\headrulewidth}{0pt}
        \newcommand{\heliarule}{%
          \par\noindent%
          \begin{tikzpicture}%
            \shade[left color=heliamagenta, right color=heliacrimson]%
              (0,0) rectangle (\textwidth,2pt);%
          \end{tikzpicture}\par}
knitr:
  opts_chunk:
    dev: cairo_pdf
execute:
  echo: false
  warning: false
  message: false
---

```{r setup}
library(duckdb)
library(dplyr)
library(ggplot2)
library(kableExtra)
library(scales)
library(gridExtra)

DB_PATH <- path.expand("~/.config/helia/data/helia.db")
con <- dbConnect(duckdb(), DB_PATH, read_only = TRUE)

snap <- dbGetQuery(con, "
  SELECT data_left_go, data_initial_go,
         voice_initial_sec, voice_left_sec,
         days_renewal,
         timestamp + 11 * INTERVAL '1 hour' AS ts_local
  FROM conso_snapshot ORDER BY timestamp DESC LIMIT 1")

proj <- dbGetQuery(con, "
  WITH rate AS (
    SELECT ((MAX(data_initial_go) - MIN(data_left_go)) /
            NULLIF(datediff('hour', MIN(timestamp), MAX(timestamp)) / 24.0, 0)) AS go_par_jour
    FROM conso_snapshot
    WHERE timestamp >= CAST(NOW() AS TIMESTAMP) - INTERVAL '7 days'
  ),
  latest AS (
    SELECT data_left_go, days_renewal FROM conso_snapshot ORDER BY timestamp DESC LIMIT 1
  )
  SELECT
    ROUND(rate.go_par_jour, 3) AS go_par_jour,
    ROUND(latest.data_left_go / NULLIF(rate.go_par_jour, 0), 1) AS data_tient_jours,
    latest.days_renewal AS jours_renouvellement,
    CASE WHEN latest.data_left_go / NULLIF(rate.go_par_jour, 0) < latest.days_renewal
         THEN 'ALERTE' ELSE 'OK' END AS statut
  FROM rate, latest")

daily_data <- dbGetQuery(con, "
  SELECT jour, ROUND(data_conso_mo, 1) AS mo, data_restant_go
  FROM v_daily_conso ORDER BY jour ASC")

daily_voice <- dbGetQuery(con, "
  SELECT jour, ROUND(voice_conso_min, 1) AS min_conso
  FROM v_voice_daily ORDER BY jour ASC")

rythme <- dbGetQuery(con, "
  SELECT
    ROUND((1 - MIN(data_left_go)/MAX(data_initial_go))*100, 1) AS pct_data_conso,
    ROUND((30 - MIN(days_renewal))/30.0*100, 1) AS pct_temps_ecoule
  FROM conso_snapshot")

histo <- dbGetQuery(con, "
  SELECT MIN(timestamp) + 11 * INTERVAL '1 hour' AS depuis,
         COUNT(*) AS nb_snapshots,
         COUNT(DISTINCT CAST(timestamp + 11 * INTERVAL '1 hour' AS DATE)) AS nb_jours
  FROM conso_snapshot")

heatmap_conso <- dbGetQuery(con, "
  WITH diffs AS (
    SELECT
      EXTRACT(DOW  FROM timestamp + 11 * INTERVAL '1 hour') AS dow,
      EXTRACT(HOUR FROM timestamp + 11 * INTERVAL '1 hour') AS heure,
      GREATEST(LAG(data_left_go) OVER (ORDER BY timestamp) - data_left_go, 0) AS conso_go
    FROM conso_snapshot
  )
  SELECT
    dow,
    heure,
    ROUND(SUM(conso_go) * 1000, 1) AS conso_mo,
    COUNT(*) AS nb_mesures
  FROM diffs
  WHERE conso_go IS NOT NULL
  GROUP BY 1, 2
  ORDER BY 1, 2")

dbDisconnect(con)

# Valeurs calculées
data_conso_go   <- snap$data_initial_go - snap$data_left_go
data_pct        <- round(100 * data_conso_go / snap$data_initial_go, 1)
voix_restante_s <- snap$voice_initial_sec - snap$voice_left_sec
voix_conso_s    <- snap$voice_left_sec
voix_pct        <- round(100 * voix_conso_s / snap$voice_initial_sec, 1)
voix_restante_h <- floor(voix_restante_s / 3600)
voix_restante_m <- floor((voix_restante_s %% 3600) / 60)
jours_restants  <- snap$days_renewal
jours_ecoules   <- 30 - jours_restants

periode_debut <- format(as.Date(min(daily_data$jour)), "%d/%m/%Y")
periode_fin   <- format(as.Date(max(daily_data$jour)), "%d/%m/%Y")
nb_jours_histo <- as.integer(histo$nb_jours)

# Couleurs verdict
col_data  <- ifelse(data_pct < 60, "okgreen", ifelse(data_pct < 80, "warnorange", "warnred"))
col_voix  <- ifelse(voix_pct < 60, "okgreen", ifelse(voix_pct < 80, "warnorange", "warnred"))
col_proj  <- ifelse(nrow(proj) > 0 && proj$statut == "OK", "okgreen", "warnred")

# Colours R
col_magenta <- "#FF00E3"
col_crimson <- "#FF0010"
col_mid     <- "#FF0078"
col_ok      <- "#27ae62"
col_warn    <- "#e67e22"
col_crit    <- "#c0392b"
col_stripe  <- "#FFF0FE"

theme_helia <- theme_minimal(base_size = 9) +
  theme(
    plot.title       = element_text(face = "bold", size = 9, color = col_mid),
    plot.subtitle    = element_text(size = 6.5, color = "gray50"),
    axis.title       = element_text(size = 7, color = "gray40"),
    axis.text        = element_text(size = 7),
    panel.grid.minor = element_blank(),
    plot.margin      = margin(4, 4, 4, 4))
```

\heliarule

\begin{center}
\vspace{0.2cm}
\includegraphics[height=2cm]{/home/adriens/Documents/helia/helia.png}\\[0.4cm]
{\Large\textbf{\textcolor{heliamagenta}{Rapport Expert} \textcolor{heliamid}{Consommation}}}\\[0.15cm]
{\normalsize\textcolor{gray}{Forfait M `r snap$data_initial_go` Go \textbullet{} Renouvellement dans `r jours_restants` jours}}\\[0.2cm]
\end{center}

\heliarule

\vspace{0.3cm}

```{r exec-summary}
#| output: asis
proj_str <- if (nrow(proj) > 0 && !is.na(proj$data_tient_jours)) {
  sprintf("%.0f jours", proj$data_tient_jours)
} else { "N/A" }

cat(paste0(
  "\\begin{mdframed}[linecolor=heliamagenta, linewidth=1.5pt, ",
  "backgroundcolor=helialightbg, ",
  "innertopmargin=8pt, innerbottommargin=8pt, innerleftmargin=10pt]\n",
  "\\textbf{\\faClipboardList\\enspace Synthèse exécutive}\\\\[6pt]\n",
  "\\textbf{Période :} ", periode_debut, " -- ", periode_fin,
  " (", nb_jours_histo, " jour(s) d'historique) \\textbullet{} ",
  jours_restants, " jours avant renouvellement\\\\[4pt]\n",
  "\\textbf{\\faIcon{signal}\\enspace Data :} ",
  "\\textcolor{", col_data, "}{\\textbf{", sprintf("%.3f", snap$data_left_go), "~Go restants / ",
  snap$data_initial_go, "~Go}} (", data_pct, "\\% consommé)\\\\[3pt]\n",
  "\\textbf{\\faIcon{phone}\\enspace Voix :} ",
  "\\textcolor{", col_voix, "}{\\textbf{",
  voix_restante_h, "h\\enspace", sprintf("%02d", voix_restante_m), "min restantes}} (",
  voix_pct, "\\% consommé)\\\\[3pt]\n",
  "\\textbf{\\faIcon{chart-line}\\enspace Projection data :} ",
  "\\textcolor{", col_proj, "}{\\textbf{tient ~", proj_str, "}} pour ",
  jours_restants, " jours restants\\\\[4pt]\n",
  "\\textbf{\\faIcon{tachometer-alt}\\enspace Rythme :} ",
  rythme$pct_data_conso, "\\% data consommée \\textbullet{} ",
  rythme$pct_temps_ecoule, "\\% du temps écoulé\n",
  "\\end{mdframed}\n"
))
```

\vspace{0.3cm}

## \faSearch\enspace Analyse contextuelle

HELIA_CONSO_ANALYSE_PLACEHOLDER

\vspace{0.3cm}

## \faIcon{tachometer-alt}\enspace Tableau de bord forfait

```{r kpi-table}
proj_jours_str <- if (nrow(proj) > 0 && !is.na(proj$data_tient_jours)) {
  sprintf("~%.0f jours (renouvellement dans %d j)", proj$data_tient_jours, jours_restants)
} else { "N/A" }

tibble(
  `Indicateur` = c("Data restante", "Data consommée", "Voix restante",
                   "Voix consommée", "SMS", "Rythme data", "Projection data",
                   "Renouvellement"),
  `Valeur`     = c(
    sprintf("%.3f Go / %g Go", snap$data_left_go, snap$data_initial_go),
    sprintf("%.3f Go (%.1f%%)", data_conso_go, data_pct),
    sprintf("%dh %02dmin", voix_restante_h, voix_restante_m),
    sprintf("%.0f min (%.1f%%)", voix_conso_s / 60, voix_pct),
    "Illimité",
    sprintf("%.1f%% data / %.1f%% temps", rythme$pct_data_conso, rythme$pct_temps_ecoule),
    proj_jours_str,
    sprintf("Dans %d jours", jours_restants)),
  `Statut`     = c(
    ifelse(data_pct < 60, "OK", ifelse(data_pct < 80, "Attention", "Alerte")),
    ifelse(data_pct < 60, "OK", ifelse(data_pct < 80, "Attention", "Alerte")),
    ifelse(voix_pct < 60, "OK", ifelse(voix_pct < 80, "Attention", "Alerte")),
    ifelse(voix_pct < 60, "OK", ifelse(voix_pct < 80, "Attention", "Alerte")),
    "OK", "--",
    ifelse(nrow(proj) > 0 && proj$statut == "OK", "OK", "Alerte"),
    "--")
) |>
  kbl(booktabs = TRUE, linesep = "", align = "llc") |>
  kable_styling(latex_options = c("striped", "hold_position"),
                stripe_color = col_stripe, font_size = 9) |>
  row_spec(0, bold = TRUE, color = "white", background = col_mid) |>
  column_spec(3, bold = TRUE,
              color = ifelse(
                c(data_pct, data_pct, voix_pct, voix_pct,
                  0, 50,
                  ifelse(nrow(proj) > 0 && proj$statut == "OK", 0, 100),
                  0) < 60,
                col_ok, ifelse(
                  c(data_pct, data_pct, voix_pct, voix_pct,
                    0, 50,
                    ifelse(nrow(proj) > 0 && proj$statut == "OK", 0, 100),
                    0) < 80,
                  col_warn, col_crit)))
```

\newpage

\heliarule

## \faIcon{signal}\enspace Consommation data

```{r charts-data, fig.width=6.5, fig.height=2.4}
# Pie data
pie_data <- data.frame(
  label = c(sprintf("Consommé (%.2f Go)", data_conso_go),
            sprintf("Restant (%.2f Go)", snap$data_left_go)),
  val   = c(data_conso_go, snap$data_left_go),
  col   = c(ifelse(data_pct < 60, col_ok, ifelse(data_pct < 80, col_warn, col_crit)),
            "gray85"))

p1 <- ggplot(pie_data, aes(x = "", y = val, fill = col)) +
  geom_col(width = 1, color = "white", linewidth = 0.5) +
  coord_polar("y") +
  scale_fill_identity() +
  geom_text(aes(label = label),
            position = position_stack(vjust = 0.5), size = 2.5) +
  labs(title = sprintf("Data — Forfait M %g Go", snap$data_initial_go)) +
  theme_void() +
  theme(plot.title = element_text(face = "bold", size = 9,
                                  color = col_mid, hjust = 0.5))

# Bar conso/jour
p2 <- ggplot(daily_data, aes(x = format(as.Date(jour), "%d/%m"), y = mo)) +
  geom_col(fill = col_magenta, alpha = 0.75, width = 0.6) +
  geom_text(aes(label = paste0(mo, " Mo")), vjust = -0.3, size = 2) +
  labs(title = "Conso data par jour (Mo)", x = NULL, y = "Mo") +
  theme_helia +
  theme(axis.text.x = element_text(angle = 30, hjust = 1, size = 6))

grid.arrange(p1, p2, ncol = 2)
```

```{r chart-tendance, fig.width=6.5, fig.height=2.0}
ggplot(daily_data, aes(x = as.Date(jour), y = data_restant_go)) +
  geom_area(fill = col_magenta, alpha = 0.12) +
  geom_line(color = col_mid, linewidth = 0.9) +
  geom_point(color = col_mid, size = 1.5) +
  geom_hline(yintercept = 0, linetype = "dashed", color = col_crit,
             linewidth = 0.4, alpha = 0.6) +
  scale_x_date(date_labels = "%d/%m", date_breaks = "1 day") +
  scale_y_continuous(labels = function(x) paste0(x, " Go"),
                     limits = c(0, snap$data_initial_go)) +
  labs(title = "Data restante au fil des jours",
       subtitle = paste0("Objectif : tenir jusqu'au ", format(Sys.Date() + jours_restants, "%d/%m/%Y")),
       x = NULL, y = NULL) +
  theme_helia +
  theme(axis.text.x = element_text(angle = 30, hjust = 1, size = 6))
```

\newpage

\heliarule

## \faIcon{phone}\enspace Consommation voix

```{r charts-voix, fig.width=6.5, fig.height=2.4}
voix_init_min <- snap$voice_initial_sec / 60
voix_conso_min <- voix_conso_s / 60
voix_reste_min <- voix_restante_s / 60

pie_voix <- data.frame(
  label = c(sprintf("Consommé (%.0f min)", voix_conso_min),
            sprintf("Restant (%.0f min)", voix_reste_min)),
  val   = c(voix_conso_min, voix_reste_min),
  col   = c(ifelse(voix_pct < 60, col_ok, ifelse(voix_pct < 80, col_warn, col_crit)),
            "gray85"))

p3 <- ggplot(pie_voix, aes(x = "", y = val, fill = col)) +
  geom_col(width = 1, color = "white", linewidth = 0.5) +
  coord_polar("y") +
  scale_fill_identity() +
  geom_text(aes(label = label),
            position = position_stack(vjust = 0.5), size = 2.5) +
  labs(title = sprintf("Voix — Forfait %.0f min", voix_init_min)) +
  theme_void() +
  theme(plot.title = element_text(face = "bold", size = 9,
                                  color = col_mid, hjust = 0.5))

p4 <- ggplot(daily_voice,
             aes(x = format(as.Date(jour), "%d/%m"), y = min_conso)) +
  geom_col(fill = col_crimson, alpha = 0.75, width = 0.6) +
  geom_text(aes(label = paste0(min_conso, " min")), vjust = -0.3, size = 2) +
  labs(title = "Conso voix par jour (min)", x = NULL, y = "min") +
  theme_helia +
  theme(axis.text.x = element_text(angle = 30, hjust = 1, size = 6))

grid.arrange(p3, p4, ncol = 2)
```

\newpage

\heliarule

## \faCalendarCheck\enspace Heatmap consommation data — heure par jour de la semaine

```{r chart-heatmap-conso, fig.width=6.5, fig.height=2.2}
jours_fr <- c("0" = "Dimanche", "1" = "Lundi", "2" = "Mardi",
              "3" = "Mercredi", "4" = "Jeudi", "5" = "Vendredi", "6" = "Samedi")

hm <- heatmap_conso |>
  mutate(
    jour_semaine = factor(
      jours_fr[as.character(as.integer(dow))],
      levels = c("Lundi", "Mardi", "Mercredi", "Jeudi", "Vendredi", "Samedi", "Dimanche")),
    conso_eff = ifelse(conso_mo == 0, NA_real_, conso_mo))

ggplot(hm, aes(x = as.integer(heure), y = jour_semaine, fill = conso_eff)) +
  geom_tile(color = "white", linewidth = 0.4) +
  scale_fill_gradientn(
    colors  = c("gray95", col_magenta, col_crimson),
    values  = rescale(c(0, max(hm$conso_eff, na.rm = TRUE) * 0.3,
                        max(hm$conso_eff, na.rm = TRUE))),
    na.value = "gray95",
    name    = "Conso (Mo)",
    labels  = function(x) paste0(x, " Mo"),
    limits  = c(0, max(hm$conso_eff, na.rm = TRUE)),
    oob     = squish) +
  scale_x_continuous(breaks = seq(0, 23, 3),
                     labels = paste0(seq(0, 23, 3), "h"),
                     expand = c(0.01, 0.01)) +
  coord_equal() +
  labs(title = "Consommation data par heure et jour de la semaine",
       subtitle = paste0("Période : ", periode_debut, " au ", periode_fin,
                         "  |  Plus foncé = plus de data consommée"),
       x = NULL, y = NULL) +
  theme_helia +
  theme(legend.position   = "right",
        legend.key.height = unit(0.8, "cm"),
        legend.key.width  = unit(0.3, "cm"),
        legend.title      = element_text(size = 7),
        legend.text       = element_text(size = 7),
        panel.grid        = element_blank())
```

\vspace{0.3cm}

## \faIcon{chart-line}\enspace Projection & rythme

```{r chart-projection, fig.width=6.5, fig.height=2.2}
rythme_df <- data.frame(
  label = c("% data\nconsommée", "% temps\nécoulé"),
  pct   = c(rythme$pct_data_conso, rythme$pct_temps_ecoule),
  col   = c(ifelse(rythme$pct_data_conso <= rythme$pct_temps_ecoule + 5, col_ok,
                   ifelse(rythme$pct_data_conso <= rythme$pct_temps_ecoule + 15,
                          col_warn, col_crit)),
            col_mid))

p5 <- ggplot(rythme_df, aes(x = label, y = pct, fill = col)) +
  geom_col(width = 0.5) +
  geom_text(aes(label = paste0(pct, "%")), vjust = -0.3, size = 3) +
  scale_fill_identity() +
  scale_y_continuous(limits = c(0, 110)) +
  labs(title = "Rythme : data vs temps écoulé", x = NULL, y = "%") +
  theme_helia

proj_df <- if (nrow(proj) > 0 && !is.na(proj$data_tient_jours)) {
  data.frame(
    label = c("Data tient\n(jours estimés)", "Jours avant\nrenouvellement"),
    val   = c(min(proj$data_tient_jours, 60), jours_restants),
    col   = c(ifelse(proj$data_tient_jours >= jours_restants, col_ok, col_crit), col_mid))
} else {
  data.frame(label = character(0), val = numeric(0), col = character(0))
}

if (nrow(proj_df) > 0) {
  p6 <- ggplot(proj_df, aes(x = label, y = val, fill = col)) +
    geom_col(width = 0.5) +
    geom_text(aes(label = paste0(round(val), " j")), vjust = -0.3, size = 3) +
    scale_fill_identity() +
    scale_y_continuous(limits = c(0, max(proj_df$val) * 1.2)) +
    labs(title = "Projection data vs renouvellement", x = NULL, y = "Jours") +
    theme_helia
  grid.arrange(p5, p6, ncol = 2)
} else {
  print(p5)
}
```

\newpage

\heliarule

## \faIcon{lightbulb}\enspace Conseil — Quel forfait pour moi ?

```{r conseil-forfait}
#| output: asis

# Conso mensuelle estimée (débit actuel extrapolé sur 30 jours)
go_par_jour_reel <- if (jours_ecoules > 0) data_conso_go / jours_ecoules else NA
conso_mensuelle  <- if (!is.na(go_par_jour_reel)) round(go_par_jour_reel * 30, 2) else NA

cat("\\small\\textcolor{gray}{")
if (!is.na(conso_mensuelle)) {
  cat(paste0("Sur la base de ", jours_ecoules, " jour(s) d\\'historique, ",
             "ta consommation mensuelle estimée est de \\textbf{", conso_mensuelle,
             "~Go/mois} (", round(go_par_jour_reel * 1000, 0), "~Mo/jour)."))
} else {
  cat("Historique insuffisant pour estimer la consommation mensuelle.")
}
cat("}\\par\\vspace{6pt}\n")
```

```{r table-forfaits}
conso_mensuelle_r <- if (jours_ecoules > 0) round(data_conso_go / jours_ecoules * 30, 2) else NA

forfaits <- tibble(
  Forfait   = c("M 2 Go", "M 10 Go", "M 30 Go", "M 100 Go"),
  Data      = c(2, 10, 30, 100),
  Prix      = c("1 000 F", "3 000 F", "6 000 F", "10 000 F"),
  Adapté    = c(
    ifelse(!is.na(conso_mensuelle_r) && conso_mensuelle_r <= 2,   "Oui", "Non"),
    ifelse(!is.na(conso_mensuelle_r) && conso_mensuelle_r <= 10 && conso_mensuelle_r > 2, "Oui",
           ifelse(!is.na(conso_mensuelle_r) && conso_mensuelle_r <= 2, "Surdimensionné", "Non")),
    ifelse(!is.na(conso_mensuelle_r) && conso_mensuelle_r <= 30 && conso_mensuelle_r > 10, "Oui",
           ifelse(!is.na(conso_mensuelle_r) && conso_mensuelle_r <= 10, "Surdimensionné", "Non")),
    ifelse(!is.na(conso_mensuelle_r) && conso_mensuelle_r > 30, "Oui", "Surdimensionné"))
)

# Colorer la ligne du forfait actuel et la recommandation
is_current <- forfaits$Data == snap$data_initial_go
is_recommande <- forfaits$Adapté == "Oui"

forfaits |>
  select(-Data) |>
  kbl(booktabs = TRUE, linesep = "", align = "lrrc",
      col.names = c("Forfait", "Prix TTC", "Adapté à ta conso ?")) |>
  kable_styling(latex_options = c("striped", "hold_position"),
                stripe_color = col_stripe, font_size = 9) |>
  row_spec(0, bold = TRUE, color = "white", background = col_mid) |>
  row_spec(which(is_current), background = "#FFF0FE", bold = TRUE) |>
  column_spec(3, bold = TRUE,
              color = case_when(
                forfaits$Adapté == "Oui"           ~ col_ok,
                forfaits$Adapté == "Surdimensionné" ~ col_warn,
                TRUE                                ~ col_crit))
```

```{r recommandation}
#| output: asis
forfait_actuel_go <- snap$data_initial_go

recommande <- if (!is.na(conso_mensuelle_r)) {
  dplyr::case_when(
    conso_mensuelle_r <= 2   ~ "M 2 Go (1 000 F)",
    conso_mensuelle_r <= 10  ~ "M 10 Go (3 000 F)",
    conso_mensuelle_r <= 30  ~ "M 30 Go (6 000 F)",
    TRUE                     ~ "M 100 Go (10 000 F)")
} else { NULL }

recommande_go <- if (!is.na(conso_mensuelle_r)) {
  dplyr::case_when(
    conso_mensuelle_r <= 2   ~ 2,
    conso_mensuelle_r <= 10  ~ 10,
    conso_mensuelle_r <= 30  ~ 30,
    TRUE                     ~ 100)
} else { forfait_actuel_go }

if (!is.null(recommande)) {
  if (recommande_go == forfait_actuel_go) {
    cat(paste0(
      "\\vspace{4pt}\\begin{mdframed}[linecolor=okgreen, linewidth=1.5pt, ",
      "backgroundcolor=okbg, innertopmargin=6pt, innerbottommargin=6pt, innerleftmargin=8pt]\n",
      "\\textcolor{okgreen}{\\faIcon{check-circle}\\enspace\\textbf{Ton forfait actuel est adapté à ta consommation.}}\\\\[3pt]\n",
      "Le \\textbf{", recommande, "} correspond bien à tes besoins réels (", conso_mensuelle_r, "~Go/mois estimés).\n",
      "\\end{mdframed}\n"))
  } else if (recommande_go < forfait_actuel_go) {
    cat(paste0(
      "\\vspace{4pt}\\begin{mdframed}[linecolor=warnorange, linewidth=1.5pt, ",
      "backgroundcolor=warnbg, innertopmargin=6pt, innerbottommargin=6pt, innerleftmargin=8pt]\n",
      "\\textcolor{warnorange}{\\faIcon{arrow-down}\\enspace\\textbf{Tu pourrais passer à un forfait plus petit.}}\\\\[3pt]\n",
      "Ta conso estimée (", conso_mensuelle_r, "~Go/mois) correspond au \\textbf{", recommande, "}. ",
      "Un changement de forfait est gratuit après le 1\\textsuperscript{er} mois ",
      "sur \\texttt{helia.nc} $\\rightarrow$ Mes d\\'emarches en ligne.\n",
      "\\end{mdframed}\n"))
  } else {
    cat(paste0(
      "\\vspace{4pt}\\begin{mdframed}[linecolor=warnred, linewidth=1.5pt, ",
      "backgroundcolor=alertbg, innertopmargin=6pt, innerbottommargin=6pt, innerleftmargin=8pt]\n",
      "\\textcolor{warnred}{\\faIcon{arrow-up}\\enspace\\textbf{Ton forfait actuel est sous-dimensionn\\'e.}}\\\\[3pt]\n",
      "Ta conso estim\\'ee (", conso_mensuelle_r, "~Go/mois) d\\'epasse ton forfait actuel. ",
      "Le \\textbf{", recommande, "} serait plus adapt\\'e. ",
      "Changement gratuit apr\\`es le 1\\textsuperscript{er} mois sur \\texttt{helia.nc}.\n",
      "\\end{mdframed}\n"))
  }
}
```

\vfill
\heliarule
\textcolor{gray}{\small
  \faDatabase\enspace \texttt{\textasciitilde/.config/helia/data/helia.db}\quad
  \faClock\enspace Intervalle : 5~min\quad
  \faRobot\enspace Auteur : Adrien SALES via \texttt{/helia-conso expert}
}
